臺灣臺北地方法院交通事件裁定　　　　 94年度交聲字第921號
　　原處分機關　臺北市交通事件裁決所
　　聲明異議人
　　即受處分人　甲○○
上列受處分人因違反道路交通管理處罰條例案件，對於臺北市交
通事件裁決所中華民國九十四年六月六日所為之處分（原處分案
號：北市裁三字第裁二二—Ｉ00000000號），聲明異議
，本院裁定如下：
        主  文
原處分撤銷。
甲○○機車駕駛停車時，在禁止臨時停車處所停車，處新臺幣玖
佰元罰鍰。
        理  由
一、按道路交通安全規則第二條第一項第一款及道路交通管理處
    罰條例第三條第八款均明文規定該等有關道路交通管理法規
    所指之「汽車」均包含「機器腳踏車」。又按汽車駕駛人停
    車時，在禁止臨時停車處所停車者，處新臺幣（下同）六百
    元以上一千二百元以下罰鍰，而橋樑、隧道、圓環、障礙物
    對面、鐵路平交道、人行道、行人穿越道、快車道等處，不
    得臨時停車，道路交通管理處罰條例第五十六條第一項第一
    款、道路交通安全規則第一百十一條第一項第一款均定有明
    文。
二、本件受處分人即異議人甲○○，於民國九十四年二月十四日
    上午九時十五分許，將車號ＫＳＯ—五二二號重型機車（下
    簡稱系爭機車）停放於彰化市○○路○段十五號前之人行道
    上，遇彰化縣警察局交通隊員警林國銘認受處分人違反道路
    交通管理處罰條例第五十六條第一項第九款停車位置不依規
    定之規定，因車主不在現場，即以科學儀器拍照後掣單舉發
    ，惟受處分人未於應到案日期前到案，原處分機關即於九十
    四年六月六日以北市裁三字第裁二二—Ｉ00000000
    號裁決書，認受處分人有前開違規行為，依前揭道路交通管
    理處罰條例第五十六條第一項第九款規定裁處罰鍰一千二百
    元。
三、受處分人就其騎乘之系爭機車於前揭舉發時地停放於人行道
    之事實，固坦承不諱，惟仍矢口否認有何違反道路交通管理
    處罰條例之行為，辯稱：伊機車因學校寒假期間，早於九十
    四年二月五日起即停放於該處，而迄遭舉發之日前，早於九
    十四年二月五日即遭另單舉發，該單亦已經繳清罰款，本件
    屬同一地點之同一案件，竟重複處罰，為一案二罰；況伊亦
    僅收得二月五日之罰單，並未收得本件云云，經查：
  (一)受處分人於前揭舉發時地，將系爭機車停放於人行道上之事
    實，除據受處分人坦承不諱外，且有現場舉發照片在卷可佐
    ，故受處分人於禁止臨時停車處所停車之違規事實已臻明確
    ，堪以認定。
  (二)受處分人雖抗辯：該機車早於舉發前十日，即已連續停放，
    不得連續舉發，屬一案二罰云云。惟：
    1.經本院調取受處分人所舉之前次舉發違規：即彰化縣警察
      局彰警交字第Ｉ00000000號舉發違反道路交通管
      理事件通知單所載，該次違規時間固記載為九十四年二月
      五日中午十二時四十七分，惟違規地點為「彰化市○○路
      ○段九號前」，與本件彰警交字第Ｉ00000000號
      舉發通知單所載之違規地點「彰化市○○路○段十五號前
      」並不相同；且以二件之現場舉發照片以觀，現場地物亦
      不同，二件並非同一地點之違規至明，非「同一案件」自
      不待言。
    2.且按道路交通管理處罰條例第七條之二之逕行舉發案件，
      有逕行舉發汽車（機車）有第五十六條第一項規定之情形
      ，而駕駛人不在場或未能將車輛移置每逾二小時者，得連
      續舉發，道路交通管理處罰條例第八十五條之一第二項規
      定。受處分人所稱之前次違規舉發時間為「九十四年二月
      五日上午十二時四十七分許」，距本件舉發時間為「九十
      四年二月十四日上午九時十五分許」，二者時間間隔已逾
      前開條例規定之「二小時」，於駕駛人不在場、並未能將
      車輛移置之情形下，本合於連續舉發之條例規定。
    3.據上，受處分人為合法考領駕照之人，豈有不知上開規定
      之理？是由時間間隔、地點不同以觀，本件尚無受處分人
      所辯之「一案二罰」情形。
  (三)另按處理違反道路交通管理事件，有關文書送達之程序，依
    行政程序法之規定，違反道路交通管理事件統一裁罰基準及
    處理細則第五條定有明文。又當事人應為送達之處所不明者
    ，行政機關得依申請，准為公示送達；無人為公示送達之申
    請者，行政機關為避免行政程序遲延，認為有必要時，得依
    職權命為公示送達，行政程序法第七十八條第一項第二款、
    第二項亦有明文。本件舉發通知單，雖經舉發單位彰化縣警
    察局交通隊以掛號郵務送達方式，於九十四年二月十八日付
    郵向受處分人原於監理機關登載之車籍地址即「臺北市○○
    區○○里○○○路二○四號」送達，惟遭郵務單位退回，舉
    發單位即依行政程序於九十四年四月一日以彰警交字第○九
    四○○○二一一○號公告完成公示送達乙節，有彰化縣警察
    局九十四年八月二十四日彰警交字第○九四○○○三一五五
    號函及附件九十四年四月一日彰警交字第○九四○○○二一
    一○號函在卷可稽，是本件送達並無違誤，受處分人所辯：
    並未收受云云，自無可採。
  (四)另雖原舉發違反道路交通管理事件通知單上所載應到案日期
    為「九十四年三月二十八日」，而受處分人亦遲至「九十四
    年六月十七日」機原處分機關裁決後，方為申訴、異議，已
    逾應到案日期，然前開通知單經委請郵務單位送達退回、再
    為公示送達時，已為「九十四年四月一日」，受處分人自無
    從知悉本件之「應到案日期」、而於期限前到案，故受處分
    人雖逾越應到案日期，然此為無法歸責受處分人之事由，則
    仍應認受處分人於應到案期限內到案接受裁決，併此敘明。
四、綜上所述，受處分人確有在禁止臨時停車處所停車之違規行
    為，原處分機關自應對受處分人為裁罰，固非無見，惟受處
    分人違反者係道路交通管理處罰條例第五十六條第一項第一
    款之規定，且應依據違反道路交通管理事件統一裁罰標準表
    於應到案期限前到案聽後裁決之規定，從輕裁處，原處分機
    關竟依據同條例第五十六條第一項第九款、逾應到案期限三
    十日以上之規定裁罰，即難認為允洽，本件受處分人之異議
    雖無理由，惟原處分既有不當，自應由本院將原處分撤銷，
    仍以受處分人有違反道路交通管理處罰條例第五十六條第一
    項第一款之行為，依據違反道路交通管理事件統一裁罰標準
    表於期限內到案聽候之規定，從輕裁罰九百元罰鍰，如主文
    第二項所示，以資適法。
據上論斷，應依道路交通案件處理辦法第二十條前段，裁定如主
文。
中　　華　　民　　國　　94　　年　　10　　月　　24　　日
 　　　　　　　　 臺灣臺北地方法院交通法庭
                                    法　官　郭惠玲
如不服本裁定，應於裁定送達後五日內向本院提出抗告狀。
以上正本證明與原本無異
       　　　　　　　　　　　　　   書記官　鄭雅文
中　　華　　民　　國　　94　　年　　10　　月　　26　　日
